# 请教陈版，存货跌价准备转回冲销递延所得税资产，在所得税费用调整那个项目列报

提问人：cjzhangyong 时间：2017-08-11 10:43:17
2016 年存货账面余额 1000 ，跌价准备 100 ，本期销售结转存货 500 ，转销跌价准备 100 ，本期期末不用计提跌价准备，那转销跌价100 ，冲减递延所得税资产 25 ，那么这个在会计利润与所得税费用调整过程那个项目列报？ 2016 年跌价准备所得税没有纳税调减， 2017 年跌价准备没有纳税调增

回答人：chenyiwei
理论上，跌价准备计提时应纳税调增，后续转回或转销时应纳税调减。如果没有这样做，请首先对照税法规定，判断是否符合。 假设不考虑该合规性问题，则两次均未进行纳税调整，事实上表明无暂时性差异，所以在该调节表中无需反映。 正常情况下，如果按税法规定恰当进行了纳税调整，相应在计提减值准备时计提了减值准备对应的递延所得税资产，减值准备转回或转销时转回对应递延所得税资产的，在该调节表中也无需反映。